---
title: "CDA ECEM"
author: "ecem"
date: "1/26/2022"
output: html_document
---

```{r}
library(haven)
breast_cancer_data <- read_sav("breast_canser_data.sav")
View(breast_cancer_data)
```


```{r}
breast_cancer_data<-as.data.frame(breast_cancer_data)
summary(breast_cancer_data)
breast_cancer_data$Surgery_type<-factor(breast_cancer_data$Surgery_type,levels = c("Simple_Mastectomy","Other","Modified_Radical_Mastectomy","Lumpectomy"),labels=c("Simple_Mastectomy","Other","Modified_Radical_Mastectomy","Lumpectomy"))
breast_cancer_data$Tumour_Stage<-factor(breast_cancer_data$Tumour_Stage,levels = c("I","II","III"),labels=c("I","II","III"))
summary(breast_cancer_data)
breast_cancer_data$HER1_status<-factor(breast_cancer_data$HER1_status,levels = c("0","1"),labels=c("0","1"))
summary(breast_cancer_data)
```
```{r}
na.omit(breast_cancer_data$Tumour_Stage)
View(breast_cancer_data)
```

#Grup gozlem dagilimi
```{r}
library(dplyr)
breast_cancer_data %>%
  group_by(Surgery_type) %>%
  dplyr::summarise(N = n())
```
#Degiskenlere Göre Ortalamalar ve Ortalama Çizimleri
#Surgery duzeyleri bazında degisken ortalamaları ve sapmalar
```{r}
library(dplyr)
breast_cancer_data %>% 
  group_by(Surgery_type) %>%
  summarise(across(c(Protein2,Protein3,Protein4), list(mean=mean,sd=sd)))
```

#Tumour stage duzeyleri bazında degisken ortalamaları
```{r}
breast_cancer_data %>% 
  group_by(Tumour_Stage) %>%
  summarise(across(c(Protein2,Protein3,Protein4), list(mean=mean,sd=sd)))
```


#Surgery_type icin :
```{r}
library(gplots)
plotmeans(Protein2~Surgery_type,xlab="Surgery_type",ylab="Protein2", main="Mean Plot\nwith 95% CI",data=breast_cancer_data)
plotmeans(Protein3~Surgery_type, xlab="Surgery_type",ylab="Protein3", main="Mean Plot\nwith 95% CI",data=breast_cancer_data)
plotmeans(Protein4~Surgery_type, xlab="Surgery_type",ylab="Protein4", main="Mean Plot\nwith 95% CI",data=breast_cancer_data)
```
#Tumour stage icin :
```{r}
plotmeans(Protein2~Tumour_Stage,xlab="Tumour_Stage",ylab="Protein2", main="Mean Plot\nwith 95% CI",data=breast_cancer_data)
plotmeans(Protein3~Tumour_Stage, xlab="Tumour_Stage",ylab="Protein3", main="Mean Plot\nwith 95% CI",data=breast_cancer_data)
plotmeans(Protein4~Tumour_Stage, xlab="Tumour_Stage",ylab="Protein4", main="Mean Plot\nwith 95% CI",data=breast_cancer_data)
```
#Multivariate Normality
```{r}
library(dplyr)
library(rstatix)
breast_cancer_data %>%
  dplyr::select(Age,Protein2,Protein3,Protein4) %>%
  mshapiro_test()
```

#Homogeneity of Covariances
```{r}
library(biotools)
box_m(breast_cancer_data[, c("Protein2","Protein3","Protein4")], breast_cancer_data$Surgery_type)
```
#MANOVA  
```{r}
breast_cancer_data_manova <- manova(cbind(Protein2,Protein3,Protein4) ~ Surgery_type,data=breast_cancer_data)
summary(breast_cancer_data_manova, test = "Hotelling-Lawley")
summary(breast_cancer_data_manova, test = "Wilks")
summary(breast_cancer_data_manova, test = "Pillai")
summary(breast_cancer_data_manova, test = "Roy")
```
#Tek tek bu şekilde levene testleri elde edilebilir
#Homogeneity of variance- Levene's Test
```{r}
library(car)
leveneTest(Protein2 ~ Surgery_type, data=breast_cancer_data,center=mean)
leveneTest(Protein3 ~ Surgery_type, data=breast_cancer_data,center=mean)
leveneTest(Protein4 ~ Surgery_type, data=breast_cancer_data,center=mean)
```
### Test of Between Subjects####Farkliligi yaratan degisken hangisi ?
```{r}
summary.aov(breast_cancer_data_manova)
```
#Levene sonuclarina gore: Kalıcılık icin Tukey, Tatmin ve Sahiplenme icin Games Howell’a bakılmalıdır

# Çoklu Karsilastirmalar (Multiple Comparisons)
#Levene- Equal variances -Tukey
#Protein2 için (tek degisken oldugu icin bu sekilde bakildi)
```{r}
Protein2_aov <- aov(Protein2 ~ Surgery_type, data = breast_cancer_data)
TukeyHSD(Protein2_aov, "Surgery_type")
```
```{r}
Protein3_aov <- aov(Protein3 ~ Surgery_type, data = breast_cancer_data)
TukeyHSD(Protein3_aov, "Surgery_type")
```
```{r}
#Levene- Not equal variances  - Games Howell
gh_tek<-games_howell_test(breast_cancer_data,Protein3 ~ Surgery_type)
gh_tek<-gh_tek[,c(1,3,2,4:8)]
gh_tek
```
#Levene- Not equal variances  - Games Howell
```{r}
gh_tek<-games_howell_test(breast_cancer_data,Protein4 ~ Surgery_type)
gh_tek<-gh_tek[,c(1,3,2,4:8)]
gh_tek
```
###Çift Yönlü Manova

```{r}
library(heplots)
boxM( cbind(Protein2,Protein3,Protein4) ~ Surgery_type*Tumour_Stage, data=breast_cancer_data)

```

```{r}
#MANOVA  
Surgery_type_cift <- manova(cbind(Protein2,Protein3,Protein4) ~ Surgery_type*Tumour_Stage, data=breast_cancer_data)
#Sadece wilks alindi ornek icin, uygun olan secilebilir
summary(Surgery_type_cift, test = "Wilks")
```
#Homogeneity of variance- Levene's Test
```{r}
library(car)
library(tidyr)
library(dplyr)
breast_cancer_data %>% 
  pivot_longer( c(Protein2,Protein3,Protein4),names_to = "variable", values_to = "value") %>%
  group_by(variable) %>%
  levene_test(value ~ Surgery_type*Tumour_Stage,center=mean)
```


### Test of Between Subjects####Farklilik yaratan degisken hangisi ?
```{r}
summary.aov(Surgery_type_cift)
```
#Surgery_type ve Tumour_Stage için Etkilesim Grafikleri (Interaction Plots) 
```{r}
attach(breast_cancer_data)
interaction.plot(Tumour_Stage,Surgery_type,Protein2, fun=mean, type="l", legend=TRUE,col=1:3, lwd=2)
interaction.plot(Tumour_Stage,Surgery_type,Protein3, fun=mean, type="l", legend=TRUE, col=1:3,lwd=2)
detach(breast_cancer_data)
```

